# 陈版，请教关联方识别问题

提问人：dnahp 时间：2022-05-20 11:25:40
陈版，请教一下现在上市公司A公司有个股东B，股东B持股上市公司1.5%股权，股东B有个全资子公司C，上市公司有一个董事兼任B公司的董事长，C公司与上市公司存在交易，请问这个属于关联交易吗

回答人：chenyiwei
从会计准则角度，上市公司和B公司同受该董事重大影响，但仅同受一方重大影响不构成关联方关系；但从证券监管角度，这种安排可能导致上市公司对B、C的利益倾斜，故应作为关联方交易予以认定和披露，包括履行上市规则（含配套的“规范运作指引”）、公司章程等规定的决策程序和信息披露义务。

提问人：呼叫帮助 时间：2022-07-28 17:17:01
二、关联方关系界定的例外情况
如上所述，控制、共同控制和重大影响是判断关联方关系的基本标准，因此，不符合标准的应当排除在外。具体而言，仅与企业存在下列关系的各方，不构成企业的关联方。
（一）与该企业发生日常往来的资金提供者、公用事业部门、政府部门和机构，以及与该企业发生大量交易而存在经济依存关系的单个客户、供应商、特许商、经销商和代理商之间，不构成关联方关系。因为，企业在日常经营活动中，往往与资金提供者，公用事业部门，与企业发生大量交易的供应商、代理商、购买者等往来比较密切，与政府部门和机构也有较多的联系，但是但是如果上述各方相 应 之之 间 不存在控制和被控制、共同控制和被共同控制、施加重大影响响和被施加重大影响，响， 则 构构成成关关 联 方方关关系。系。，陈老师我加粗的这里怎么理解，我感觉是否写错了，请您指点？

回答人：chenyiwei
加粗部分应该是”不构成关联方关系“。